臺灣臺北地方法院民事判決
110年度訴字第3290號
原      告  財政部國有財產署北區分署

法定代理人  郭曉蓉  
訴訟代理人  施至謙  
            楊政雄律師
複  代理人  陳美華律師
被      告  吳志文  
上列當事人間請求侵權行為損害賠償等事件，原告提起刑事附帶
民事訴訟（109年度附民字第598號），經本院刑事庭裁定移送前
來，本院於民國111年6月30日言詞辯論終結，判決如下：   
    主      文
一、被告應將坐落新北市○○區○○段○○○○○○○地號土地如附圖編號A
    、B、C、D所示之地上物全部拆除，並將上開土地返還原告
    。
二、被告應給付原告新臺幣壹拾柒萬陸仟陸佰壹拾元，及自民國
    一０九年八月十九日起至清償日止，按年息百分之五計算之
    利息；並自民國一０九年七月一日起至返還前項土地之日止
    ，按月給付原告新臺幣貳仟捌佰陸拾伍元。
三、被告應將坐落新北市○○區○○段○○○地號土地如附圖編號E、F
    、G、H、I所示地上物全部拆除，並將上開土地返還原告。
四、被告應給付原告新臺幣壹拾柒萬貳佰陸拾壹元，及自民國一
    一一年七月一日起至清償日止，按年息百分之五計算之利息
    ；並自民國一一一年二月一日起至返還前項土地之日止，按
    月給付原告新臺幣貳仟捌佰柒拾肆元。
五、原告其餘之訴駁回。
六、訴訟費用由被告負擔五分之四，餘由原告負擔。　　
七、本判決第一項所命給付，於原告以新臺幣貳佰零參萬元為被
    告供擔保後，得假執行。但被告如以新臺幣陸佰零玖萬零參
    拾貳元為原告預供擔保，得免為假執行。
八、本判決第二項於原告以如附表三原告供擔保所示金額為被告
    供擔保後，得假執行。但被告如以附表三被告預供擔保所示
    金額為原告預供擔保，得免為假執行。
九、本判決第三項所命給付，於原告以新臺幣壹佰壹拾伍萬元為
    被告供擔保後，得假執行。但被告如以新臺幣參佰肆拾肆萬
    玖仟肆佰參拾陸元為原告預供擔保，得免為假執行。
十、本判決第四項於原告以如附表四原告供擔保所示金額為被告
    供擔保後，得假執行。但被告如以附表四被告預供擔保所示
    金額為原告預供擔保，得免為假執行。
、原告其餘假執行之聲請駁回。　　　
    事實及理由
壹、程序方面：
    按訴狀送達後，原告不得將原訴變更或追加他訴，但請求之
    基礎事實同一、擴張或減縮應受判決事項之聲明、不甚礙被
    告之防禦及訴訟之終結者者，不在此限，民事訴訟法第255
    條第1項第2、3、7款分別定有明文；不變更訴訟標的，而補
    充或更正事實上或法律上之陳述者，非為訴之變更或追加，
    同法第256條亦有明文。經查，原告起訴時聲明請求：「㈠被
    告應將坐落新北市○○區○○段000地號土地（下稱系爭252地號
    土地）及同段255地號土地（下稱系爭255地號土地）之地上
    物（面積以地政機關實測為準）拆除並回復原狀，將上開土
    地全部返還原告。㈡被告應給付原告新臺幣(下同)17萬6,610
    元，及自刑事附帶民事起訴狀繕本送達翌日起至清償日止，
    按年息百分之5計算之利息；並應自民國109年7月1日起至返
    還前項土地之日止，按月給付原告2,865元。㈢願供擔保，請
    准宣告假執行。」（見附民卷第5頁）。嗣於111年3月3日復
    主張比鄰系爭252、255地號土地之新北市○○區○○段000地號
    土地（下稱系爭923地號土地，與系爭252、255地號土地合
    稱系爭土地），亦為被告所占用，應得利用同一次程序一次
    解決紛爭，而具狀追加聲明第三、四項：「㈢被告應將坐落
    系爭923地號土地如附圖所示面積約1075平方公尺（面積以
    地政機關實測為準）之地上物即門牌號碼新北市○○區○○路00
    巷00○0號建物（下稱系爭建物）及庭院、附近道路等拆除，
    並將上開土地返還原告。㈣被告應給付原告26萬8,442元，及
    自本追加聲請狀繕本送達被告翌日起至清償日止，按年息百
    分之5計算之利息；並自111年2月1日起至返還前項土地之日
    止，按月給付原告3,314元。」（見本院卷第64頁），核屬
    請求之基礎事實同一且不甚礙被告之防禦及訴訟之終結者，
    合於前揭法條規定，應予准許。其後原告再於111年6月27日
    、6月30日具狀變更聲明（見本院卷第188至189、232至233
    頁），最後聲明請求為：「㈠被告應將坐落系爭252地號土地
    如附圖所示之地上物，以及坐落系爭255地號土地如附圖所
    示之地上物全部拆除，並將上開土地返還原告。㈡被告應給
    付原告17萬6,610元，及自刑事附帶民事起訴狀繕本送達翌
    日起至清償日止，按年息百分之5計算之利息；並應自109年
    7月1日起至返還前項土地之日止，按月給付原告2,865元。㈢
    被告應將坐落系爭923地號土地如附圖所示之地上物全部拆
    除，並將上開土地返還原告。㈣被告應給付原告23萬2,802元
    ，及自111年7月1日起至清償日止，按年息百分之5計算之利
    息；並應自111年2月1日起至返還前項土地之日止，按月給
    付原告2,874元。㈤願供擔保，請准宣告假執行。」，核屬減
    縮應受判決事項之聲明，並依據地政機關測量之結果補充、
    特定其聲明之內容，亦合於前揭法條規定，應予准許。
貳、實體方面：　　
一、原告主張：
　　被告明知系爭土地為中華民國所有而由原告管理，且屬山坡
    地保育條例所稱之山坡地，不得擅自墾殖、占用、或從事前
    開條例第9條第1款至第9款所定之開發、經營或使用行為，
    竟意圖為自己不法之利益，未經原告之同意，至遲自104年7
    月1日間起，即在系爭252、255地號土地，以大型機具進行
    開挖整地，並種植低矮樹苗作為圍籬、陳設非固定式網狀棚
    架供植物攀藤之方式墾殖、占用系爭252、255地號土地；又
    至遲於104年5月1日起，即於系爭923地號土地上擅自興建系
    爭建物及庭院、道路等地上物，無權占用系爭923地號土地
    。為此，爰依民法第184條第1項前段及同法第767條第1項之
    規定，擇一請求被告將系爭土地上之地上物拆除並將系爭土
    地返還原告；並依民法第184條第1項前段及同法第179條前
    段之規定，擇一請求被告給付如附表一、二所示本件起訴及
    109年5月1日發文催告被告繳納補償金回溯5年占用系爭土地
    期間相當於使用補償金之不當得利（以公告地價年息5％計算
    ）。並聲明：㈠被告應將坐落系爭252地號土地如附圖所示之
    地上物（即編號A、B、D），以及坐落系爭255地號土地如附
    圖所示之地上物（即編號C）全部拆除，並將上開土地返還
    原告。㈡被告應給付原告17萬6,610元，及自刑事附帶民事起
    訴狀繕本送達翌日起至清償日止，按年息百分之5計算之利
    息；並應自109年7月1日起至返還前項土地之日止，按月給
    付原告2,865元。㈢被告應將坐落系爭923地號土地如附圖所
    示之地上物（即編號E、F、G、H、I）全部拆除，並將上開
    土地返還原告。㈣被告應給付原告23萬2,802元，及自111年7
    月1日起至清償日止，按年息百分之5計算之利息；並應自11
    1年2月1日起至返還前項土地之日止，按月給付原告2,874元
    。㈤願供擔保，請准宣告假執行。
二、被告則以：
　　系爭土地為被告之祖先從滿清時代即占有使用，系爭土地上
    之建物、道路及地上物等，均為被告之祖先留給伊，由伊維
    修整理，並居住於系爭建物。系爭建物自75年起就有登記門
    牌號碼，被告亦有繳納房屋稅。系爭252、255地號土地上所
    設之棚架等地上物，係因檢察官及新北市政府水保課課員到
    場勘查後，表示為了維護水土保持，要求被告不要拆除，否
    則反而會造成水土保持的問題。且被告曾表示要認養系爭土
    地並與原告和解，惟原告提出刑事告訴後拒絕其認養之申請
    ，終致被告遭判處刑事緩刑。實則被告所為係幫忙清理山坡
    地的垃圾、美化系爭土地，不應因此受罰。故被告不願將系
    爭土地返還原告，亦不同意給付占用系爭土地之使用補償金
    等語，資為抗辯。並聲明：㈠原告之訴及假執行之聲請均駁
    回。㈡如受不利之判決，願供擔保請准宣告免為假執行。
三、本院之判斷：
    原告主張其為系爭土地之所有權人，而系爭土地為被告以上
    開時間、方式占有之事實，業據提出系爭土地建物查詢資料
    、新北市新店區公所107年12月25日新北店經字第107216332
    7號函暨檢附系爭252、255地號山坡地違規使用查報表及現
    況照片、現場照片、被告承租國有非公用不動產申請書、承
    租國有基地整合切結書、申請使用國有土地切結書、財政部
    國有財產署北區分署109年5月1日台財產北管字第109850213
    80號函在卷可稽（見附民卷第19、21頁、本院卷第68、96至
    102、136至162、206至214、262、264至266頁），且經本院
    於111年4月8日前往現場履勘系爭土地，並囑託地政機關測
    量無訛，有本院勘驗筆錄、新北市新店地政事務所111年4月
    29日新北店地測字第1116077391號函暨檢附土地複丈成果圖
    在卷足憑（見本院卷第114至118、166至170頁）。被告占用
    系爭252、255地號土地部分，並經本院以109年度訴字第970
    號刑事判決認定被告違反山坡地保育利用條例第10條之不得
    在公有及他人山坡地內，擅自墾殖、占用之規定，依同條例
    第34條第1項之規定處罰，而判處被告有期徒刑6月，併宣告
    緩刑2年之刑度，此有上開刑事判決在卷可稽（見本院卷第1
    7至23頁）。被告對於占有系爭土地之事實，亦不爭執（見
    本院卷第229頁），且自認系爭土地上之建物、道路及地上
    物等，均為被告之祖先留給伊，由伊維修整理，並居住於系
    爭建物等情（見本院卷第131、229頁），是原告前開主張之
    事實，應堪採信。至原告請求被告返還系爭土地並請求被告
    給付占用系爭土地期間相當於使用補償金之不當得利等節，
    則為被告所否認，並以前詞置辯。茲就兩造爭執之點分述如
    下：
(一)原告依民法第767條第1項前段之規定請求被告返還系爭土地
    ，為有理由：
    按所有人對於無權占有或侵奪其所有物者，得請求返還之，
    民法第767條第1項前段定有明文。次按，當事人主張有利於
    己之事實者，就其事實有舉證之責任，民事訴訟法第277條
    前段定有明文。又以無權占有為原因，請求返還土地者，占
    有人對土地所有權存在之事實無爭執，而僅以非無權占有為
    抗辯者，土地所有權人對其土地被無權占有之事實無舉證責
    任，占有人自應就其取得占有係有正當權源之事實證明之（
    最高法院85年度台上字第1120號判決意旨參照）。原告為系
    爭土地之所有權人乙節，業經認定如前，被告對於其占有系
    爭土地之事實並不爭執，僅抗辯並非無權占有，自應由被告
    就其占有系爭土地具有合法正當占有權源之利己事實負舉證
    責任。被告雖辯稱系爭土地為伊祖先從滿清時代即占有使用
    ，系爭土地上之建物、道路及地上物等，均為被告之祖先留
    給伊，由伊維修整理；伊係幫忙清理山坡地的垃圾、美化系
    爭土地，不應因此受罰云云，然所辯前詞均非得作為其有權
    占有之依據。又所辯系爭252、255地號土地上所設之棚架等
    地上物，係因檢察官及新北市政府水保課課員到場勘查後，
    表示為了維護水土保持，要求伊不要拆除云云，亦未提出相
    關事證可佐其實。被告既未能提出證據證明其占有系爭土地
    有何正當權源，則原告依據民法第767條第1項之規定，請求
    被告返還系爭土地，自有理由。
(二)原告請求被告給付相當於租金之不當得利，為有理由：
 1、按無法律上之原因而受利益，致他人受損害者，應返還其利
    益，民法第179條前段定有明文。又依不當得利之法則請求
    返還不當得利，以無法律上之原因而受利益，致他人受有損
    害為其要件，故其得請求返還之範圍，應以對方所受之利益
    為度，非以請求人所受損害若干為準，無權占有他人土地，
    可能獲得相當於租金之利益，為社會通常之觀念（最高法院
    61年度台上字第1695號裁判要旨參照）。準此，被告因無權
    占用系爭土地而受有利益，致原告受有無法使用之損害，構
    成不當得利，則原告依民法第179條前段之規定，請求被告
    給付相當於租金即國有土地之使用補償金之不當得利，應屬
    有據。
 2、按利息、紅利、租金、贍養費、退職金及其他一年或不及一
    年之定期給付債權，其各期給付請求權，因5年間不行使而
    消滅，民法第126條定有明文。則凡無法律上之原因，而獲
    得相當於租金之利益，致他人受損害時，如該他人之返還利
    益請求權已逾租金短期消滅時效之期間，對於相當於已罹消
    滅時效之租金利益，即不得依不當得利之法則，請求返還（
    最高法院106年度台上字第2054號裁定意旨參照）。原告固
    請求被告給付如附表一、二所示自本件起訴及自109年5月1
    日發文催告被告繳納補償金回溯5年起算之相當於使用補償
    金之不當得利，惟查，就系爭252、255地號土地，原告係於
    109年8月18日向本院起訴請求被告給付系爭252、255地號土
    地之相當於使用補償金之不當得利，有刑事附帶民事起訴狀
    及其上被告收到繕本戳章及簽名在卷足憑（見附民卷第5頁
    ），是原告請求自109年8月18日回溯5年即104年8月19日起
    算之相當於使用補償金之不當得利，尚未罹於5年之消滅時
    效，於104年8月18日以前之不當得利請求權，則已逾5年時
    效而告消滅；就系爭923地號土地，原告雖主張於起訴前之1
    09年5月1日即曾發函催告被告應給付使用系爭923地號土地
    之相當於使用補償金之不當得利，並提出財政部國有財產署
    北區分署109年5月1日台財產北管字第10985021380號函為佐
    （見本院卷第264至266頁），然此節為被告所否認（見本院
    卷第229頁），原告亦自承係以平信寄送上開函文，並無回
    執可提出（見本院卷第228至229頁），是原告未能舉證已於
    起訴前之109年5月1日發函送達被告而催告被告應給付使用
    系爭923地號土地之相當於使用補償金之不當得利，則應以
    本件追加起訴狀送達本院之111年3月3日（見本院卷第64頁
    ），作為原告催告被告給付使用系爭923地號土地之相當於
    使用補償金之不當得利之日，是原告請求自111年3月3日回
    溯5年即106年3月4日起算之相當於使用補償金之不當得利尚
    未罹於5年消滅時效，於106年3月3日以前之不當得利請求權
    ，則已逾5年時效而告消滅。
 3、按城市地方房屋之租金，以不超過土地及其建築物申報總價
    年息百分之10為限；前條規定，於租用基地建築房屋均準用
    之，土地法第97條第1項及第105條分別定有明文。而基地租
    金之數額，除以基地申報地價為基礎外，尚須斟酌基地之位
    置，工商業繁榮之程度，承租人利用基地之經濟價值及所受
    利益等項，並與鄰地租金相比較，以為決定，並非必達申報
    總地價年息百分之10最高額（最高法院68年台上字第3071號
    號判決意旨參照）。本院審酌系爭土地地目為「旱」，位於
    新北市新店區，有巷道對外聯通，此有系爭土地建物查詢資
    料及現場照片在卷可稽（見附民卷第19、21頁、本院卷第13
    6至162頁），並有本院勘驗筆錄在卷可憑（見本院卷第114
    至118頁），參以被告將系爭土地上作為雜草林、非固定網
    狀搭棚、私設道路、磚造小屋、涼亭、水泥鋪面等使用，除
    自用外尚無證據證明另作其他營利使用等情，認以原告所請
    求按系爭土地之申報地價年息5％計算被告所受相當於使用補
    償金之不當得利，應為適當。準此，依系爭土地之歷年申報
    地價（見本院卷第256至260頁），計算被告就系爭252、255
    地號土地應給付之不當得利數額，自104年8月19日起計至10
    9年6月30日止，應為29萬7,451元（計算式如附表三編號1至
    3），原告僅請求17萬6,610元，自應准許；另被告自109年7
    月1日起至返還系爭252、255地號土地之日止，按月應給付
    之金額為5,112元（計算式如附表三編號4），原告僅請求被
    告按月給付2,865元，亦應准許；被告就系爭923地號土地應
    給付之不當得利數額，自106年3月4日起計至111年1月31日
    止，應為17萬261元（計算式如附表四編號1至3），原告就
    此部分之請求亦有理由，逾此部分之請求，則無理由；另被
    告自111年2月1日起至返還系爭923地號土地之日止，按月應
    給付之金額為2,875元（計算式如附表四編號4），原告僅請
    求被告按月給付2,874元，亦應准許。
 4、末按給付無確定期限者，債務人於債權人得請求給付時，經
    其催告而未為給付，自受催告時起，負遲延責任。其經債權
    人起訴而送達訴狀，或依督促程序送達支付命令，或為其他
    相類之行為者，與催告有同一之效力；遲延之債務，以支付
    金錢為標的者，債權人得請求依法定利率計算之遲延利息；
    應付利息之債務，其利率未經約定，亦無法律可據者，週年
    利率為百分之5，民法第229條第2項、第233條第1項前段及
    第203條分別定有明文。本件原告請求被告給付占用系爭土
    地期間相當於使用補償金不當得利，係以支付金錢為標的，
    又屬無確定期限之給付，既經原告以刑事附帶民事起訴狀及
    追加起訴狀繕本之送達而為催告，被告迄未給付，自應負遲
    延責任。是原告請求被告就系爭252、255地號土地應給付之
    不當得利176,610元部分，自刑事附帶民事起訴狀繕本送達
    翌日即109年8月19日（見附民卷第5頁）起；就系爭923地號
    土地應給付之不當得利170,259元部分，自民事準備(三)狀
    送達翌日即111年7月1日（見本院卷第232頁）起，均至清償
    日止，按年息百分之5計算之利息，即屬有據。
(三)原告就其聲明請求本院擇一有利之請求權基礎為其勝訴之判
    決（見本院卷第53、65頁），本院既認原告依民法767條第1
    項之規定請求被告返還系爭土地，並依同法第179條前段之
    規定請求被告給付相當於使用補償金之不當得利為有理由，
    則就原告所主張其餘請求權基礎，即毋庸審究。至原告敗訴
    部分，依據其所主張其餘請求權基礎，亦無理由，併此敘明
    。
四、綜上所述，原告依民法第767條第1項之規定，請求被告將系
    爭土地如附圖所示地上物全部拆除，並將系爭土地返還原告
    ；另依民法第179條前段之規定，請求被告給付占用系爭252
    、255地號土地之不當得利17萬6,610元，及自109年8月19日
    起至清償日止，按年息百分之5計算之利息，並自109年7月1
    日起至返還系爭252、255地號土地之日止，按月給付2,865
    元；暨請求被告給付占用系爭923地號土地之不當得利17萬2
    61元，及自111年7月1日起至清償日止，按年息百分之5計算
    之利息，並自111年2月1日起至返還系爭923地號土地之日止
    ，按月給付2,874元，為有理由，應予准許。逾此範圍，即
    屬無據，應予駁回。
五、兩造均陳明願供擔保，聲請宣告假執行或免為假執行，就原
    告勝訴部分核無不合，爰依系爭土地之公告現值（見本院卷
    256至260頁）與被告占用系爭土地之面積計算主文第一、三
    項之訴訟標的價額，系爭252、255地號計為609萬32元（計
    算式：13,400元×454.48㎡=6,090,032元）；系爭923地號土
    地為344萬9436元（計算式：3,700元×932.28㎡=3,449,436元
    ）後，分別酌定相當之金額准許之。至原告敗訴部分，其假
    執行之聲請已失所附麗，應併予駁回。 
六、本件事證已臻明確，兩造所提其餘攻擊防禦方法及證據，核
    與判決結果不生影響，爰不一一論列，併此敘明。
七、訴訟費用負擔之依據：民事訴訟法第79條。
中　　華　　民　　國　　111 　年　　7 　　月　　28　　日
                  民事第一庭    法　官　呂俐雯
以上正本係照原本作成。
如對本判決上訴，須於判決送達後20日內向本院提出上訴狀。如
委任律師提起上訴者，應一併繳納上訴審裁判費。
中　　華　　民　　國　　111 　年　　7 　　月　　28　　日
                                書記官　吳芳玉
　　　　　　　　　　　　　　　　
附表一（原告就被告占用系爭252、255地號土地請求之不當得利
，參本院卷第235頁）（民國/新臺幣）
編號 期間 公告地價 土地面積 以公告地價乘以年息5%計算相當於使用補償金之不當得利(計算結果均照原告之主張) 合計 原告請求之金額 1 104年7月1日起至104年12月31日 2,000元 454.48㎡ 2,000×454.48×5%÷12×6月＝22,722元 303,330元 176,610元 2 105年1月1日起至106年12月31日 2,800元  2,800×454.48×5%÷12×24月＝127,248元   3 107年1月1日起至109年6月30日 2,700元  2,700×454.48×5%÷12×30月＝153,360元   4 109年7月1日起至被告返還系爭252、255地號土地之日止，每月應給付之金額 2,700元  2,700×454.48×5%÷12＝5,112元 5,112元 2,865元 
附表二（原告就被告占用系爭923地號土地請求之不當得利，參
本院卷第235頁）（民國/新臺幣）
編號 期間 公告地價 土地面積 以公告地價乘以年息5%計算相當於使用補償金之不當得利(計算結果均照原告之主張) 合計 原告請求之金額 1 104年5月1日起至104年12月31日 680元 932.28㎡  680×932.28×5%÷12×8月＝21,128元 232,802元 232,802元 2 105年1月1日起至106年12月31日 760元  760×932.28×5%÷12×24月＝70,848元   3 107年1月1日起至108年12月31日 740元  740×932.28×5%÷12×24月＝68,976元   4 109年1月1日起至111年1月31日 740元  740×932.28×5%÷12×25月＝71,850元   5 自111年2月1日起至被告返還系爭923地號土地日止，每月應給付之金額 740元  740×932.28×5%÷12＝2,874元 2,874元 2,874元 
附表三（本院認定原告就被告占用系爭252、255地號土地可請求
之不當得利）（民國/新臺幣）
編號 期間  公告地價 土地面積 以公告地價乘以年息5%計算相當於租金之不當得利(新臺幣，小數點以下四捨五入)  合計 原告可請求之金額 原告如以下列金額為被告供擔保後，得假執行 被告如以下列金額為原告預供擔保，得免為假執行 1 104年8月19日起至104年12月31日 2,000元 454.48㎡ 2,000×454.48×5%×（135÷365）＝16,810元 【說明：104年計有365日，104年8月1日起至104年12月31日共135日】 297,451元 （原告僅請求176,610元） 176,610元 59,000元 176,610元 2 105年1月1日起至106年12月31日 2,800元  2,800×454.48×5%÷12×24月＝127,254元     3 107年1月1日起至109年6月30日 2,700元  2,700×454.48×5%÷12×30月＝153,387元     4 109年7月1日起至被告返還系爭252、255地號土地之日止，每月應給付之金額 2,700元  2,700×454.48×5%÷12＝5,112元 5,112元 （原告僅請求2,865元） 2,865元 955元/期 2,865元/期 
附表四（本院認定原告就被告占用系爭923地號土地可請求之不
當得利）（民國/新臺幣）
編號 期間  公告地價  土地面積 以公告地價乘以年息5%計算相當於租金之不當得利(新臺幣，小數點以下四捨五入)  合計 原告可請求之金額 原告如以下列金額為被告供擔保後，得假執行 被告如以下列金額為原告預供擔保，得免為假執行 1 106年3月4日起至106年12月31日 760元 932.28㎡  760×932.28×5%×（303÷365）＝29,409元 【說明：106年計有365日，106年3月4日起至106年12月31日共303日】 170,261元 170,261元   57,000元 170,261元  2 107年1月1日起至108年12月31日 740元  740×932.28×5%÷12×24月＝68,989元     3 109年1月1日起至111年1月31日 740元  740×932.28×5%÷12×25月＝71,863元     4 自111年2月1日起至被告返還系爭923地號土地日止，每月應給付之金額 740元  740×932.28×5%÷12＝2,875元 2,875元 （原告僅請求2,874元） 2,874元 958元/期 2,874元/期 

附圖：